臺灣板橋地方法院刑事判決　　　　　　　　　　　　九十三年度訴緝字第一六二號
　　公　訴　人　臺灣板橋地方法院檢察署檢察官
　　被　　　告　甲○○
右列被告因詐欺等案件，經檢察官提起公訴（九十年度偵字第一三二二九號）及移送
併案審理（九十三年度撤緩偵字第三一號），被告於準備程序為有罪陳述，本院裁定
以簡式審判程序判決如左：
    主  文
甲○○連續幫助常業詐欺，處有期徒刑捌月。緩刑年。
    事  實
一、甲○○為貪圖以販售個人證件獲取不法利益，竟先基於使公務員登載不實之概括
    犯意，先後於民國八十八年三月三十一日、八十九年九月二十九日、八十九年十
    一月六日、八十九年十一月二十三日，連續向臺北縣樹林市戶政事務所，偽以遺
    失之不實事由，申請補發國民
    誤信為真而登載於職務上之公文書後，補發其
    年籍不詳之綽號「小高」、自稱「李代書」、「蔡夢鴻」、「李麗娟」會計師、
    「呂冠良」、「王建偉」、「蔡文雄」、「林明火」及其他不詳之人等組成之常
    業詐欺集團，實施詐欺犯罪之不確定故意概括犯意，先後四次在其臺北縣樹林市
    ○○街六十二巷三弄二十四號四樓住處，以每張新臺幣（下同）五千元之代價，
    將上開不實申領補發之
    犯行，另經檢察官起訴，由本院另案審理中），共獲款二萬元，鄭力仁之後再將
    甲○○上開
    集團，即於八十九年十一月二十一日，以甲○○上開
    」（其後改為「0000-000000」十碼）、「 (00)00000000」等電話號碼，並於報
    紙刊登留有上開「000-000000」聯絡電話號碼（轉接至上開「 (00)00000000 」
    ）之不實「銀行信貸」詐騙廣告，嗣即有乙○○於八十九年十二月間，見上開詐
    騙廣告，誤信為真，以上開聯絡電話號碼與該常業詐欺集團聯絡，欲借貸五十萬
    元，經該集團自稱「李代書」之人，騙稱須先匯款保證金二萬八千八百七十元，
    乙○○乃於九十年二月二十二日，依指示匯款至匯通商業銀行（現更名為「國泰
    商業銀行」）土城分行「廖明賢」（所涉幫助洗錢犯行，另經本院審結判處有期
    徒刑四月，緩刑二年在案）0000000000000帳號帳戶內，詎其匯款後與「李代書
    」聯絡時，「李代書」又騙稱須再匯款貸款之一成即五萬元作為抵押金，始知受
    騙。另上開常業詐騙集團又於八十九年十二月間，以甲○○上開
    (00)0000000」電話號碼，供其集團成員聯絡詐財使用，並偽以「信德實業國際
    控股公司」名義寄發不實之「回饋兌獎活動」詐騙文宣資料，內含刮刮樂彩券，
    以詐騙他人中獎繳付領獎費用方式詐財，嗣即有陳能通於九十年一月二日收到上
    開詐騙文宣，刮除彩券後，誤信中得獎金五十萬元，乃依上開文宣資料上之電話
    號碼與該詐欺集團聯絡，經該集團自稱「蔡夢鴻」、「李麗娟」會計師、「呂冠
    良」等人，先後騙稱須先行繳付稅金七萬五千元、會員費七萬元、二十一萬元等
    款項，陳能通誤信為真，乃於九十年一月二日先後將上開款項，匯入指定之「杜
    明璋」、「吳哲鋐」等人郵局帳戶內，其後該集團自稱「王建偉」、「蔡文雄」
    、「林明火」（聯絡電話為以甲○○名義申辦之上開 (00)0000000）等人，又向
    陳能通騙稱其已簽中香港馬票獎金三千一百八十萬元，須先繳付下注金六萬元、
    會員費六十二萬元等款項，陳能通不疑有他又依指示匯款至「呂廷彥」、「王聯
    錦」等人郵局帳戶內，詎其後「蔡文雄」又向其騙稱須在繳付抽成金三百一十八
    萬元，陳能通至此始知受騙，共遭詐騙一百零三萬五千三百元。嗣經乙○○、陳
    能通報警後，於九十年二月、三月間，先後經警循線查獲甲○○所犯上情。
二、案經嘉義市警察局移送臺灣嘉義地方法院檢察署檢察官呈請臺灣高等法院檢察署
    檢察長核轉臺灣板橋地方法院檢察署檢察官偵查起訴及高雄縣警察局移送臺灣高
    雄地方法院檢察署檢察官呈請臺灣高等法院檢察署檢察長核轉臺灣板橋地方法院
    檢察署檢察官偵查後移送併案審理。
    理  由
一、按除被告所犯為死刑、無期徒刑、最輕本刑為三年以上有期徒刑之罪或高等法院
    管轄第一審案件者外，於第一次審判期日前之準備程序進行中，被告先就被訴事
    實為有罪之陳述時，審判長得告知被告簡式審判程序之旨，並聽取當事人、代理
    人、辯護人及輔佐人之意見後，裁定進行簡式審判程序，刑事訴訟法第二百七十
    三條之一第一項定有明文。經核本件被告甲○○所犯係死刑、無期徒刑、最輕本
    刑為三年以上有期徒刑以外之罪，其於準備程序中就被訴事實為有罪之陳述，經
    法官告知簡式審判程序之旨，並聽取公訴人、被告之意見後，本院爰依首揭規定
    ，合議裁定由受命法官獨任進行簡式審判程序，合先敘明。
二、訊據被告甲○○對於右揭犯罪事實均供認不諱，核與被害人乙○○、陳能通、證
    人鄭力仁等分別於警詢、偵查中證述情節大致相符，復有臺北縣樹林市戶政事務
    所檢送之被告申請補領國民
    」詐騙廣告一則、被害人乙○○匯款之匯通商業銀行存款存入憑條一紙、中華電
    信股份有限公司（下簡稱「中華電信公司」）電話號碼000-000000、(00)000000
    00電信使用者資料查詢回覆單一紙等影本、中華電信公司臺灣北區電信分公司板
    橋營業處九十一年十二月五日板服（九一）字第七二五九號函（函覆電話號碼(0
    0)00000000之客戶資料）九十一年十二月十二日板服（九一）字第七二六四號函
    （函覆電話號碼0000-000000之客戶資料）、匯通商業銀行土城分行廖明賢上開
    存款帳戶往來明細表、上開偽以「信德實業國際控股公司」名義寄發之「回饋兌
    獎活動」詐騙文宣資料（內含刮刮樂彩券）影本、中華電信公司電話號碼（07)0
    000000使用者基本資料影本、被害人陳能通匯款之郵政國內匯款執據影本四紙、
    臺灣中小企業銀行跨行匯款申請書影本一紙等附卷可資佐證。本件事證明確，被
    告犯行堪以認定，應予依法論科。
三、核被告甲○○右揭所為，係犯刑法第二百十四條（起訴書誤載為「第二百十五條
    」）之使公務員登載不實罪、同法第三十條、第三百四十條之幫助常業詐欺罪。
    其所犯上開各罪多次行為，均係時間緊接，犯罪構成要件相同，顯均係基於概括
    之犯意反覆為之，應各依連續犯之規定論以一罪並加重其刑。又所犯上開二罪間
    ，有方法結果之牽連關係，為牽連犯，應從一重之幫助常業詐欺罪處斷。公訴意
    旨就本件併案審理部分，雖漏未敘及，惟併案部分依上述與本件被訴有罪部分，
    有連續及牽連之裁判上一罪關係，為本件起訴效力所及，本院得併予審究。又其
    應處斷之幫助常業詐欺罪，為幫助犯，並按正犯之刑減輕之。其上開加重、減輕
    等事由，並依法先加後減。爰審酌被告犯罪貪圖不法利益之動機、目的、手段、
    所獲不法利益、對戶政機關、被害人所生之危害、助長常業詐欺集團之犯罪及犯
    罪後已坦承犯行之態度等一切情狀，量處如主文所示之刑，以資懲儆。又被告前
    未曾受有期徒刑以上刑之宣告，因貪圖小利，一時失慮，偶罹刑典，事後已坦承
    犯行，深具悔意，經此刑之宣告後，應知警惕而無再犯之虞，本院因認暫不執行
    其刑為當，予以宣告緩刑三年，用啟自新。
據上論斷，應依刑事訴訟法第二百七十三條之一第一項、第二百九十九條第一項前段
，刑法第五十六條、第二百十四條、第三百四十條、第三十條、第五十五條、第七十
四條第一款，罰金罰鍰提高標準條例第一條前段，判決如主文。
本案經檢察官徐名駒到庭執行職務
中　　　華　　　民　　　國　　九十三　　年　　　九　　　月　　 三十 　　日
                                    臺灣板橋地方法院刑事第十庭
                                        法  官  彭  全  曄
右正本證明與原本無異
如不服本判決應於送達後十日內向本院提出上訴狀
                                        書記官  梁  宜  庭
中　　　華　　　民　　　國　　九十三　　年　　　九　　　月　　 三十 　　日
附錄本案論罪科刑法條全文：
刑法第二百十四條
明知為不實之事項，而使公務員登載於職務上所掌之公文書，足以生損害於公眾或他
人者，處三年以下有期徒刑、拘役或五百元以下罰金。
刑法第三百四十條
以犯第三百三十九條之罪為常業者，處一年以上七年以下有期徒刑，得併科五萬元以
下罰金。
